ACORDAO-COMPLETO-2355095

ACÓRDÃO DE RELAÇÃO

ACÓRDÃO DE RELAÇÃO 4608/2019 ATA 21/2019 - PRIMEIRA CÂMARA

Acórdão 4608/2019-TCU-Primeira Câmara
	Vistos, relacionados e discutidos estes autos de recurso de reconsideração interposto pelo Sr. Danilo Alves de Alvarenga, ex-prefeito de Caraí/MG, contra o Acórdão 15734/2018-TCU-Primeira Câmara, por meio do qual esta Corte julgou suas contas irregulares e o condenou ao pagamento de débito com aplicação de multa.
	Considerando que na presente peça recursal, o recorrente limita-se a manifestar sua insatisfação com o conteúdo do acórdão recorrido e a rediscutir o mérito do processo fundamentado em alegações jurídicas, sem apresentar fatos novos;
	Considerando que os documentos acostados aos autos, não se enquadram no conceito de fatos novos;
	Considerando que a notificação da decisão ocorreu em 11/2/2019 e o presente recurso foi interposto em 28/2/2019;
Considerando que os elementos trazidos aos autos pelo recorrente não demonstram a superveniência de fatos novos, razão pela qual a intempestividade não pode ser afastada, a teor do art. 285, § 2º, Regimento Interno/TCU;
	Considerando os pareceres uniformes da Secretaria de Recursos e do Ministério Público junto ao Tribunal no sentido do não conhecimento do presente recurso, por intempestivo e não apresentar fatos novos;
	Os Ministros do Tribunal de Contas da União ACORDAM, por unanimidade, com fundamento no art. 32, parágrafo único, da Lei 8.443/1992, c/c o art. 285, caput, e § 2º, do Regimento Interno/TCU, em:
	a) não conhecer do recurso de reconsideração, por intempestivo e não apresentar fatos novos; e
	b) dar ciência deste acórdão ao recorrente, bem como do exame de admissibilidade de peças 61/66. 
1. Processo TC-Processo 031.491/2015-4 (TOMADA DE CONTAS ESPECIAL) 
	1.1. Responsáveis: Danilo Alves de Alvarenga (XXX.381.816-XX) ; Município de Caraí - MG (18.404.848/0001-41) 
	1.2. Recorrente: Danilo Alves de Alvarenga (XXX.381.816-XX) 
	1.3. Entidade: Município de Caraí - MG
	1.4. Relator: Ministro Benjamin Zymler
	1.5. Representante do Ministério Público: Subprocurador-Geral Paulo Soares Bugarin
	1.6. Relator da deliberação recorrida: Ministro Walton Alencar Rodrigues
	1.7. Unidades Técnicas: Secretaria de Recursos (SERUR) ; Secretaria de Controle Externo de Tomada de Contas Especial (SecexTCE) .
	1.8. Representação legal: Cynthia Amaro Mamede Madureira (137705/OAB-MG) e outros, representando Danilo Alves de Alvarenga. 
	1.9. Determinações/Recomendações/Orientações: não há.

Primeira Câmara

Município de Caraí - MG

Danilo Alves de Alvarenga (XXX.381.816-XX); Município de Caraí - MG (18.404.848/0001-41)

ACORDAO-COMPLETO-2400968

Acórdão de Relação 893/2020 - Plenário

Acórdão de Relação

BENJAMIN ZYMLER

Ministro Walton Alencar Rodrigues

Cynthia Amaro Mamede Madureira (137705/OAB-MG) e outros, representando Danilo Alves de Alvarenga.

Subprocurador-Geral Paulo Soares Bugarin

TOMADA DE CONTAS ESPECIAL (TCE)

Secretaria de Recursos (SERUR); Secretaria de Controle Externo de Tomada de Contas Especial (SecexTCE).